臺灣臺中地方法院刑事判決　　　　　　　　　　　　九十一年度訴字第二二三二號
　　公　訴　人　臺灣臺中地方法院檢察署檢察官
　　被　　　告　辛○○
　　　　　　　　戊○○
右列被告等因搶奪等案件，經檢察官提起公訴（九十一年度偵字第一○四八三號、第
一四五八二號、第一四八二九號、第一六六四二號）及同署檢察官移送併辦（九十一
年度偵字第一八九二二號、第一四二九四號），本院判決如左：
    主  文
辛○○共同連續意圖為自己不法之所有，而搶奪他人之動產，處有期徒刑參年陸月，
扣案之鑰匙壹支沒收；又連續行使偽造私文書，處有期徒刑陸月。如附表三編號一至
二號所示偽造之「楊崇豪」署押（含指印及署名）計肆枚、如附表三編號三至五號所
示偽造之「楊崇德」署押（含指印及署名）計柒枚均沒收。應執行有期徒刑參年拾壹
月，扣案之鑰匙壹支、如附表三編號一至二號所示偽造之「楊崇豪」署押（含指印及
署名）計肆枚、如附表三編號三至五號所示偽造之「楊崇德」署押（含指印及署名）
計柒枚，均沒收。
戊○○共同連續意圖為自己不法之所有，而搶奪他人之動產，處有期徒刑肆年陸月，
扣案之鑰匙壹支沒收；又連續行使偽造私文書，處有期徒刑陸月。如附表三編號六至
十號所示偽造之「陳坤偉」署押（含指印及署名）計拾壹枚均沒收。應執行有期徒刑
肆年拾壹月，扣案之鑰匙壹支、如附表三編號六至十號所示偽造之「陳坤偉」署押（
含指印及署名）計拾壹枚，均沒收。
    事  實
一、戊○○基於意圖為自己不法所有之概括犯意，自民國九十一年五月二十三日上午
    七、八時許起，至同年七月二十一日十三時許止，以單獨行竊或夥同亦具意圖為
    自己所法所有之共同犯意聯絡之辛○○，先後在臺中市○○街三○七號前等處，
    連續以戊○○或辛○○所有之鑰匙，竊取丁○○等如附表一編號一至五號所示之
    人所有之機車計五輛（各次竊盜時間、地點、行為人、被害人、竊得財物、犯罪
    方法及起贓情形，均如附表一編號一至五號所示）。得手後，伺機作為搶奪之交
    通工具。嗣戊○○即基於意圖為自己不法所有之概括犯意，利用上開竊得之機車
    ，以單獨騎乘機車或夥同亦具意圖為自己所法所有之共同犯意聯絡之庚○○（已
    先行審結）；或夥同亦具意圖為自己所法所有之共同犯意聯絡之辛○○、林敬柏
    （另案審理中），自九十一年五月二十三日十一時四十分許起，自九十一年七月
    二十三日五時四十五分許止，先後在臺中市○○街九二號南平市場前等處，均以
    乘壬○○等如附表所示之人不備之際，下手搶奪壬○○等如附表所示之人之財物
    （各次搶奪時間、地點、行為人、被害人、搶得財物、犯罪方法及起贓情形，均
    如附表二編號一至十八號所示）。得手後，搶得之現金朋分花用，證件則丟棄於
    臺中縣大里市東學橋下河溝。另搶得之手機，則由戊○○或辛○○分別持至臺中
    縣大里市○○路○段六八五號「中立通訊行」出售予蔡淑美或持至臺中縣大里市
    ○○路○段四一一號「聯勤通信世界」出售予負責人蘇美分或店員黃俐綾。戊○○、辛○○且各為將搶得之手機變賣現金花用，而各基於行使偽造私文書之概括
    犯意，戊○○以假冒「陳坤偉」名義之方式；辛○○則以假冒「楊崇豪」或「楊
 崇德」名義之方式，各於附表三所示之時間、地點，連續偽造顧客手機出售單之
    私文書，並在其上偽造「楊崇豪」或「楊崇德」及「陳坤偉」之署押後，持以行
    使交付予如附表三所示之通訊行人員（各次犯罪時間、地點、行為人、犯罪情狀
    ，均詳如附表三編號一至十號所示），各足以生損害於「楊崇豪」、「楊崇德」
    、「陳坤偉」、蔡淑美及蘇美分。又戊○○、辛○○於九十一年五月二十六日凌
    晨一時許行搶寅○○後，將寅○○所有之財物帶回臺中縣大里市○○路○段二四
    一巷四十一號戊○○住處，嗣庚○○於九十一年五月二十七日早上至戊○○住處
    ，戊○○告知庚○○行搶得手提包一個，並將手提包交予庚○○看，庚○○明知
    手提包內之寅○○所有信用卡五張、提款卡一張等物，係行搶得來之贓物，竟仍
    收受上開贓物，且將之攜帶於身上意圖使用。嗣於九十一年五月二十八日上午十
    時四十五分許，庚○○騎乘其所有未懸掛車牌之重機車，途經臺中市○○路與興
    中街口時，為警攔檢查獲，並在庚○○身上查獲寅○○所有遭搶之信用卡五張、
    提款卡一張等物，始循線查知上情。另子○○、丑○○遭搶時，均曾記下行搶機
    車車號為ＪＧＷ—六九九號，而戊○○則因騎乘竊得之車號ＪＧＷ—六九九號重
    機車於九十一年七月二十日為警查獲，警方乃循線於九十一年七月二十五日晚上
    八時三十分許拘提戊○○到案，再依戊○○之供述而循線逮捕辛○○，並扣得辛○○、戊○○作案用之安全帽二頂，及扣得上開戊○○所有供竊取機車所用之鑰
    匙一支。
二、案經臺中市警察局第一分局、第四分局及彰化縣警察局彰化分局報告臺灣臺中地
    方法院檢察署檢察官偵查起訴及移送併辦。
    理  由
一、訊據被告戊○○對於右揭事實，除矢口否認犯有附表二編號二號所示之搶奪犯行
    ，及搶得附表二編號九號所示被害人癸○○之財物中，有現金二萬元等節外，餘
    均坦承不諱；被告辛○○對於右揭事實，除矢口否認犯有附表二編號二號所示之
    搶奪犯行外，餘均坦承不諱，被告戊○○辯稱：伊並未搶奪附表二編號二號所示
    之被害人己○○，因警察對伊說不差這一件，伊始向警坦承有犯本件搶奪犯行。
    另伊搶得之癸○○財物中，並沒有現金二萬元云云；被告辛○○辯稱：伊未搶奪
    己○○云云。惟查，（一）被告戊○○與共同正犯庚○○共犯如附表二編號一號
    所示搶奪犯行部分，業據被告戊○○及共同正犯庚○○於偵審中坦承不諱，互核
    相符，並與被害人壬○○於警詢中指述遭搶情節相符。（二）被告戊○○及辛○○二人所犯如附表一編號一至五號所示之竊盜犯行、如附表二編號三至十八號所
    示之搶奪犯行，及如附表三編號一至十號所示之行使偽造私文書犯行，已經被告
    戊○○及辛○○二人分別於警詢及偵審中供承不諱，互核相符，並與同案被告庚○○於偵審中所供、共同正犯林敬柏於警詢中所供；及如附表一、附表二所示之
    被害人指述遭竊或遭搶之情節相吻合，並經證人黃利綾、蘇美芬、蔡淑美於警詢
    中證述屬實，復有車輛竊盜車牌失竊資料個別查詢報表二紙、車輛車牌失竊作業
    查獲車輛認可資料二紙、乙○○、丙○○、甲○○分別出具之贓物領回保管書各
    一紙、照片十三張、顧客手機出售單十張及扣案行搶用之安全帽二頂、供被告戊○○竊盜所用之鑰匙一支可資佐證，足認被告戊○○及辛○○二人此部分自白確
    與事實相符，足堪採信。（三）被告辛○○、戊○○二人雖均否認有行搶己○○
    情事云云。惟渠二人於警訊中均坦承有行搶己○○之事實不諱，且己○○於偵查
    中具結後亦證稱：「（能否指認是何人所為？）就是在警訊中指認的辛○○。我
    能確定，因他車速不快，且戴半罩式安全帽，可看到臉，另一人認不出。」等語
    （見九十一年度偵字第一○四八三號偵查卷第一六九頁正面），核與被告辛○○
    、戊○○於警詢中供述情節相吻合，足證被告辛○○、戊○○二人於警詢中之供
    述確屬真實，被告辛○○、戊○○二人嗣後翻異前詞，辯稱未為此件搶奪犯行云
    云，顯係事後卸責之詞，尚難採信。又癸○○遭搶之財物中，確有現金二萬元，
    已經癸○○於警詢中指陳明確，復為被告辛○○所是認，被告戊○○辯稱：伊與
    辛○○搶得之癸○○財物中，並無現金二萬元云云，亦難憑採。綜上所述，被告
    辛○○、戊○○二人所辯，均核與事實不符，尚難採信。本案事證明確，被告辛○○、戊○○二人犯行，均堪認定。
二、核被告辛○○、戊○○二人所為，均係犯刑法第三百二十條第一項之竊盜罪、第
    三百二十五條第一項之搶奪罪及第二百十六條、第二百十條之行使偽造私文書罪
    。渠二人偽造署押之行為，各為偽造私文書之部分行為；渠二人各次偽造私文書
    之低度行為，應各為行使偽造私文書之高度行所吸收，均不另論罪。被告辛○○
    、戊○○二人間，就上開如附表一編號四至五號所示之竊盜犯行、如附表二編號
    二至七號、九至十一號、十三號、十五號、十七號所示之搶奪犯行；被告戊○○
    與庚○○間，就上述如附表二編號一號所示之搶奪犯行；被告戊○○與林敬柏間
    ，就上述如附表二編號十四號所示之搶奪犯行，分別具有犯意之聯絡與行為之分
    擔，各均為共同正犯。被告辛○○、戊○○二人右揭多次竊盜、搶奪及行使偽造
    私文書犯行，均時間緊接，方法相同，觸犯構成要件相同之罪名，顯均係基於概
    括之犯意反覆為之，各為連續犯，均應依刑法第五十六條之規定，論以一罪，並
    加重其刑。被告辛○○、戊○○二人如附表二編號十三至十八號所示之搶奪犯行
    ，雖均未據起訴，惟既均與經檢察官起訴之搶奪部分具有連續犯之裁判上一罪關
    係，而均為起訴效力所及，本院自應併予審理。再臺灣臺中地方法院檢察署檢察
    官以九十一年度偵字第一四二九四號移送被告戊○○搶奪犯嫌，請求本院併辦部
    分，與經檢察官起訴部分（即附表二編號四號部分），核係屬事實上同一關係，
    本院自應併予審酌，均附此敘明。被告辛○○、戊○○二人所犯上開竊盜罪及搶
    奪罪二罪間，具有方法、結果之牽連關係，為牽連犯，應依刑法第五十五條規定
    ，從一重之搶奪罪處斷。又被告辛○○、戊○○二人，既均係在搶奪被害人之手
    機得手之後，始於出賣手機時，再行偽造顧客手機出售單之私文書，並持交各該
    通訊行人員，以逃避警方查緝，尚難認渠二人所犯搶奪罪與行使偽造私文書罪二
    罪間，有何方法結果之牽連關係。是渠二人所犯搶奪罪及行使偽造私文書罪二罪
    間，均屬犯意各別，行為互殊，均應予分論併罰，檢察官誤認被告辛○○、戊○○二人所犯搶奪罪與行使偽造私文書罪二罪間，亦具有方法、結果之牽連關係，
    為牽連犯云云，尚有未合，附此指明。爰分別審酌被告辛○○、戊○○二人行為
    時均係年約二十歲之男子，均正值年輕力壯之期，且四肢健全，竟不思以正當途
    徑賺錢供己所需，冀圖不勞而獲，被告辛○○計犯下竊盜罪二件、搶奪罪十二件
    、行使偽造私文書五件、被告戊○○計犯下竊盜罪五件、搶奪罪十八件、行使偽
    造私文書五件，嚴重危害社會治安，及渠二人犯罪後均除否認附表二編號二號之
    搶奪犯行外，對於其他犯行均坦承不諱之態度等一切情狀，各量處如主文所示之
    刑，並均定其應執行之刑。如附表三編號一至二號所示顧客手機出售單上偽造之
    「楊崇豪」署押（含指印及署名）計四枚、如附表三編號三至五號所示顧客手機
    出售單上偽造之「楊崇德」署押（含指印及署名）計七枚、如附表三編號六至十
    號所示顧客手機出售單上偽造之「陳坤偉」署押（含指印及署名）計十一枚，均
    應依刑法第二百十九條之規定宣告沒收。又上開扣案之鑰匙一支係被告戊○○供
    犯竊盜罪所用之物，且為被告戊○○所有，業據被告戊○○供明在卷，爰依刑法
    第三十八條第一項第二款規定宣告沒收。至前開扣案之安全帽二頂雖係被告辛○○、戊○○二人行搶時所戴用，惟尚難認係渠二人直接供作行搶所用之物，爰不
    予宣告沒收，附此敘明。
據上論斷，應依刑事訴訟法第二百九十九條第一項前段，刑法第二十八條、第五十六
條、第三百二十五條第一項、第三百二十條第一項、第二百十六條、第二百十條、第
五十五條、第五十一條第五款、第二百十九條、第三十八條第一項第二款，罰金罰鍰
提高標準條例第一條前段，判決如主文。
中      華      民      國    九十一    年     十二     月      九      日
                                臺灣臺中地方法院刑事第三庭
                                    法  官  江奇峰
右正本證明與原本無異。
如不服本判決，應於判決送達後十日內，向本院提出上訴狀（應附繕本）。
       書記官
中      華      民      國    九十一    年     十二     月      九      日
附錄本案論罪科刑法條全文：
刑法第三百二十五條第一項：
意圖為自己或第三人不法之所有，而搶奪他人之動產者，處六月以上五年以下有期徒
刑。
刑法第三百二十條第一項：
意圖為自己或第三人不法之所有，而竊取他人之動產者，為竊盜罪，處五年以下有期
徒刑、拘役或五百元以下罰金。
刑法第二百十條
偽造、變造私文書，足以生損害於公眾或他人者，處五年以下有期徒刑。
刑法第二百十六條
行使第二百十條至第二百十五條之文書者，依偽造、變造文書或登載不實事項或使登
載不實事項之規定處斷。
